【裁判字號】    99,易,552
【裁判日期】    990428
【裁判案由】    竊盜
【裁判全文】
臺灣高雄地方法院刑事判決               99年度易字第552號
公  訴  人  臺灣高雄地方法院檢察署檢察官
被      告  乙○○
上列被告因竊盜案件，經檢察官提起公訴（98年度偵字第34448
號），本院判決如下：
    主  文
乙○○犯攜帶兇器竊盜罪，處有期徒刑陸月，如易科罰金，以新
臺幣壹仟元折算壹日。扣案之老虎鉗、活動扳手、美工刀各壹支
，均沒收。
    事  實
一、乙○○基於意圖為自己不法所有，於民國98年11月13日14時
    55分許，攜帶其所有足供兇器使用之老虎鉗、活動扳手及美
    工刀各1 支，侵入丙○○位在高雄縣仁武鄉○○段1735之4
    地號工廠內（侵入建築物部分未據告訴），竊取丙○○所有
    之電纜線共10公斤（下稱「系爭電纜線」）。嗣經丙○○發
    現後報警當場查獲，並扣得乙○○所有之老虎鉗、活動扳手
    及美工刀各1 支。
二、案經丙○○訴由高雄縣政府警察局仁武分局報告臺灣高雄地
    方法院檢察署檢察官偵查起訴。
    理  由
一、證據能力部分：
  (一)被告乙○○於本院準備程序雖曾抗辯其於警詢中之供述，係
    因員警恐嚇，該供述非出於任意性云云。惟證人即本件查獲
    員警甲○○於本院審理時證稱：員警於警詢時並沒有對被告
    態度不佳，亦沒有對被告出言恐嚇，且依法定程序製作筆錄
    同時錄音等語（本院易字卷第21頁），而被告於本院審理時
    亦陳稱：在仁武派出所做筆錄時沒有人兇伊等語（本院易字
    卷第22頁），復未表明需當庭勘驗其於警詢時之錄音（本院
    易字卷第23頁），堪信被告空言其警詢供述非出於任意性，
    殊無可採，是應認被告於警詢之任意性供述，有證據能力。
  (二)按被告以外之人於審判外之陳述，雖不符前四條之規定，而
    經當事人於審判程序同意作為證據，法院審酌該言詞陳述或
    書面陳述作成時之情況，認為適當者，亦得為證據；當事人
    、代理人或辯護人於法院調查證據時，知有第159 條第1 項
    不得為證據之情形，而未於言詞辯論終結前聲明異議者，視
    為有前項之同意，刑事訴訟法第159 條之5 定有明文。查本
    判決所引用各項證據資料，其屬於被告以外之人於審判外之
    陳述者，均據檢察官、被告乙○○於本院審理中或同意作為
    證據或未於言詞辯論終結前聲明異議（本院易字卷第23～25
    頁），本院審酌上開證據作成時之情況，亦無不當取供等情
    形，認為以之作為本案之證據亦屬適當，核諸上開說明，應
    有證據能力。
二、訊據被告乙○○固坦承於前揭時間攜帶老虎鉗、活動扳手及
    美工刀各1 支，進入前揭地點拿取2 條電纜線，惟矢口否認
    有何竊盜之犯行，辯稱：伊經過本件案發地點工廠門口，看
    到有2 條電纜線，伊就撿回去，不是偷的云云。經查：
  (一)被告於98年11月13日14時55分許，攜帶足供兇器使用之老虎
    鉗、活動扳手及美工刀各1 支，到告訴人丙○○位在高雄縣
    仁武鄉○○段1735之4 地號工廠，經告訴人報警處理後，在
    被告身上查扣上開工具及系爭電纜線等情，業據告訴人丙○
    ○於警詢時指訴無訛（警卷第4 ～5 頁），並有高雄縣政府
    警察局仁武分局扣押筆錄、扣押物品目錄表（警卷第6 ～8
    頁）、查獲現場及扣押物品照片（警卷第12～13頁）、贓物
    認領保管單（警卷第15頁）在卷可稽，且為被告所不爭執（
    本院審易卷第40頁背面），此部分事實應堪認定。
  (二)證人甲○○於本院審理時證稱：98年11月13日15時許，伊經
    告訴人報案前往上開工廠，發現整捆割好的電纜線數段，電
    纜線割好的部位是新的，在案發現場時被告說他用美工刀、
    鉗子把電纜線割斷；警卷第12、13頁第2 張照片之查獲現場
    照片所示照相地點均在工廠裡面等語（本院易字卷第20～21
    頁），核與告訴人於警詢時證稱：伊於98年11月13日14時40
    分在上開工廠內發現被告手拿老虎鉗在破壞電源設備要竊取
    電線等語（警卷第4 ～5 頁）大致相符，且被告於警詢、偵
    訊時均供承：伊以自備老虎鉗、活動扳手及美工刀等作案工
    具竊取告訴人工廠內之電線等語（警卷第2 頁、偵卷第7 頁
    ），足認被告於前揭時、地，確有攜帶老虎鉗、活動扳手及
    美工刀為工具割斷電纜線以竊取電纜線之犯行無訛。被告於
    本院審理時翻異其供述而否認竊盜犯行，應係事後卸責之詞
    ，洵無可採。
  (三)綜上所述，本件事證明確，被告前揭犯行應堪認定，應依法
    論科。
三、按刑法第321 條第1 項第3 款所稱兇器，其種類並無限制，
    凡客觀上足對人之生命、身體、安全構成威脅，具有危險性
    之兇器均屬之，且祇須行竊時攜帶此種具有危險性之兇器為
    已足，不以攜帶之初有行兇之意圖為必要（最高法院79年臺
    上字第5253號判例意旨參照）。本件被告乙○○行竊時攜帶
    之老虎鉗、活動扳手、美工刀等物品，均屬堅硬鐵質工具，
    有該等證物扣案屬實，並有扣押物品照片（警卷第13頁）在
    卷可參，客觀上足對人之身體、生命、安全構成威脅，自屬
    兇器。核被告乙○○所為，係犯刑法第321 條第1 項第3 款
    之攜帶兇器竊盜罪。本院審酌被告身心健全，不思循正當途
    徑賺取所需，竟竊取他人財物，冀獲不法利益，行為實有不
    該，惟考量其竊得之財物業經被害人領回，犯罪所生危害稍
    有降低等一切情狀，量處如主文所示之刑，並定易科罰金之
    折算標準如主文所示。另扣案之老虎鉗、活動扳手及美工刀
    各1 支，均為被告乙○○所有，業據被告供承在卷（本院易
    字卷第23頁），雖被告於本院審理時辯稱尚未使用上開工具
    ，惟被告以上開工具割斷電纜線乙節，已如前述，是上開工
    具確係供被告犯罪所用之物無訛，爰依刑法第38條第1 項第
    2 款規定宣告沒收。
據上論斷，應依刑事訴訟法第299 條第1 項前段，刑法第321 條
第1 項第3 款、第41條第1 項前段、38條第1 項第2 款，判決如
主文。
本案經檢察官李怡增到庭執行職務。
中    華    民    國    99    年    4     月    28    日
                  刑事第十六庭  審判長法  官  曾逸誠
                                      法  官  王靖茹
                                      法  官  姚水文
以上正本證明與原本無異。
如不服本判決應於收受送達後10日內向本院提出上訴書狀，並應
敘述具體理由；如未敘述上訴理由者，應於上訴期間屆滿後20日
內向本院補提理由書（均須按他造當事人之人數附繕本）「切勿
逕送上級法院」。
中    華    民    國    99    年    4     月    28    日
                                      書記官  何慧娟
附錄論罪科刑法條：
刑法第321條第1項
犯竊盜罪而有左列情形之一者，處6 月以上5 年以下有期徒刑：
一  於夜間侵入住宅或有人居住之建築物、船艦或隱匿其內而犯
    之者。
二  毀越門扇、牆垣或其他安全設備而犯之者。
三  攜帶兇器而犯之者。
四  結夥三人以上而犯之者。
五  乘火災、水災或其他災害之際而犯之者。
六  在車站或埠頭而犯之者。

司法院資訊處製作；財團法人民間司法改革基金會備份。
